臺灣高等法院刑事裁定
108年度抗字第2175號
抗  告  人  
即  受刑人  呂學政  


                      （現於法務部○○○○○○○執行                            中）          

上列抗告人因聲請定其應執行刑案件，不服臺灣桃園地方法院中
華民國108年11月28日裁定（108  年度聲字第4083號），提起抗
告，本院裁定如下：
    主  文
抗告駁回。
    理  由
一、原裁定意旨略以：
  ㈠聲請意旨略以：受刑人呂學政所犯如附表所示案件，先後   
   經判決確定如附表所示之刑，經受刑人聲請，應依刑法第5  
    3條、第51條第5款及第50條第2項定其應執行之刑，爰依刑 
     事訴訟法第477條第1項聲請裁定等語。  
  ㈡按數罪併罰，有2 裁判以上者，依刑法第51條規定，定其應
    執行之刑。次按數罪併罰，宣告多數有期徒刑者，於各刑中
    之最長期以上，各刑合併之刑期以下，定其刑期。但不得逾
    30年。再裁判確定前犯數罪者，併合處罰之。但有下列情形
    之一者，不在此限：一、得易科罰金之罪與不得易科罰金之
    罪。前項但書情形，受刑人請求檢察官聲請定應執行刑者，
    依第51條規定定之，刑法第53條、第51條第5 款、第50條第
    1項但書第1款、第2項分別定有明文。按數罪併罰，應依分
    別宣告其罪之刑為基礎，定其應執行刑，此觀刑法第51條規
    定自明，故一裁判宣告數罪之刑，雖曾經定其執行刑，但如
    再與其他裁判宣告之刑定其執行刑時，前定之執行刑當然失
    效，仍應以其各罪宣告之刑為基礎，定其執行刑，不得以前
    之執行刑為基礎，與以後裁判宣告之刑，定其執行刑；惟上
    開更定之應執行刑，不應比前定之應執行刑加計其他裁判所
    處刑期後為重，否則即與法律秩序理念及法律目的之內部界
    限有違，難認適法。
  ㈢經查，受刑人所犯如附表所示之罪，業經法院分別判處如附
    表所示之刑，並均確定在案等情，有各該判決書及臺灣高等
    法院被告前案紀錄表在卷可稽。又受刑人所犯附表編號1所
    示之罪，其判決確定日期為民國107年05月14日，附表編號2
    至7所示之罪，其犯罪日期均在上開確定日期期之前；而受
    刑人所犯附表編號1、4、5、7所示之罪刑，雖得易科罰金，
    而與附表編號2、3、6所示不得易科罰金之宣告刑，依刑法
    第50條第1項但書第1款之規定固不得併合處罰，惟本案係聲
    請人依受刑人請求聲請定其應執行之刑，此有臺灣桃園地方
    檢察署依102年1月23日修正之刑法第50條調查受刑人是否聲
    請定應執行刑調查表附卷足憑，核與刑法第50條第2項規定
    相符，是聲請人聲請就如附表所示之罪定其應執行之刑，本
    院審核聲請人所附相關事證，認其聲請應屬正當。
  ㈣受刑人所犯如附表編號2、3、6、7所示之罪，雖曾經原審法
    院以附表備註欄所定判決定應執行刑確定在案，惟依上開說
    明，前定之執行刑當然失效，本院自應以其各罪宣告刑為基
    礎，定其執行刑。茲檢察官聲請定其應執行之刑，本院審核
    認檢察官就上開犯罪合併定其應執行刑之聲請為正當，本院
    即應以其各罪宣告刑為基礎，以及附表所示各罪之法律目的
    、受刑人違反之嚴重性及貫徹刑法量刑公平正義理念等情，
    並在上開外部性及內部性界限範圍內內，定其應執行之刑，
    則受刑人所犯如附表所示之罪，應合併定其應執行刑為有期
    徒刑五年八月。
二、抗告意旨如附件。
三、經查：
  ㈠按定執行刑範圍，受檢察官聲請內容之拘束，亦即法院不得
    主動加入其他符合定刑要件之個案一併為審查，則受理法院
    就聲請事件之審查，固屬法院得自由裁量之事項，裁量權之
    行使，除應合法律規定外部界限外，尚須符合所謂自由裁量
    之內部性界限（最高法院108年台抗字第2號裁定）；而刑法
    第57條規定係針對個別犯罪為科刑裁量時，明定科刑基礎及
    尤應注意科刑裁量事項，兩者應裁量事項，自應有不同裁量
    （最高法院105年度台抗字第927號裁定）。
  ㈡次按，定刑係採「限制加重原則」規範執行刑之法定範圍，
    為其定刑之外部界限，乃因一律將宣告刑累計執行，刑責恐
    將偏重而過苛，不符現代刑事政策及刑罰之社會功能，而有
    必要透過定刑程序，授權法官對被告本身及所犯各罪為總檢
    視，進行充分而不過度之評價，以妥適調整之（最高法院10
    8年台抗字第671號裁定）。
  ㈢按法院就自由裁量權之行使，除不得逾越法律所規定範圍之
    外部性界限外，應受比例原則、公平正義原則之規範，謹守
    法律秩序之理念，體察法律之規範目的，使其結果實質正當
    ，合於裁量之內部性界限，俾與立法本旨相契合。刑法第51
    條第05款規定數罪併罰，宣告多數有期徒刑者，應於各刑中
    之最長期以上，各刑合併之刑期以下，定其應執行之刑期，
    但不得逾30年，其就數罪併罰，固非採併科主義，而係採限
    制加重主義，就俱發各罪中，以最重宣告刑為基礎，由法院
    參酌他罪之宣告刑，裁量加重定之，且不得逾法定30年最高
    限制，此即外部性界限。法院為裁判時，二者均不得有所踰
    越。在數罪併罰，有二裁判以上，定其應執行之刑時，固屬
    於法院自由裁量之事項，然仍應受前揭外部性界限及內部性
    界限之拘束（最高法院96年度台上字第7582號判決、97年度
    台上字第2017號判決）。又關於刑之量定，係實體法上賦予
    法院得為自由裁量之事項，倘其未有逾越法律所規定之範圍
    ，或濫用其權限，即不得任意指摘為違法。且在同一犯罪事
    實與情節，如別無其他加重或減輕之原因，下級審量定之刑
    ，亦無過重或失輕之不當情形，則上級審法院對下級審法院
    之職權行使，原則上應予尊重（最高法院75年台上字第7033
    號判決、85年度台上字第2446號判決）。
  ㈣原附表編號1、2、3之罪，均係竊盜罪，各被判處3月、7月5
    次、8月11次，編號1得易科罰金，其他不得易科，編號2、3
    並經判決法院定刑3年確定，可見受刑人犯罪次數不少，所
    生危害非輕。附表編號4之竊盜罪，經判處4月確定，編號6
    、7亦係竊盜罪，並經判決法院定刑1年1月、1年4月，罪質
    與施用毒品雖有不同，但與之前之各次竊盜，明顯各有區別
    ，從形式上觀察，原裁定定刑結果，與比例原則、罪責相當
    原則尚無不符，亦即定執行刑為5年8月，原裁定雖未詳論定
    刑之說明，但有卷附判決可稽，各案犯罪日期亦有不同，則
    原裁定在8月以上，合併之刑以下，為上開裁量，並無逾越
    上開外部界限與內部界限，屬法院裁量職權適法行使，並無
    量刑過重情形。本院審酌本件內部界限及外部界限範圍，並
    斟酌受刑人所犯附表所示各罪犯罪態樣、手段及所侵害法益
    相類似，責任非難重複程度較高，犯罪日期在緊密時間，可
    認原審裁定定刑，亦無違反比例原則至明。
  ㈤刑法第57條係對個案一般犯行量刑之裁量，與定執行刑之審
    酌標準，容有不同，但個案確定後如符合定刑標準，法院自
    應重新審酌各事項，依上開所示裁量，抗告意旨一所指，連
    續犯已廢除云云，尚非有據。再抗告意旨二所陳，並無法律
    如何酌定應執行刑之依據，抗告書未提出證據資料，可認原
    法院之定刑有違反比例原則等規定；且其他案例之定刑，無
    從拘束本案之審酌，是以本件抗告徒以己見表達意見外，尚
    難動搖原裁定基礎，綜上，本院審酌受刑人犯罪行為不法及
    罪責之程度、各罪關聯性、犯罪情節、次數及行為態樣、數
    罪所反應被告人格特性與傾向、對被告施以矯正之必要性等
    一切情狀，就其所犯前揭各罪為整體非難評價，認原裁定認
    應執行刑五年八月，自無過重情節或違反比例原則。從而，
    本件抗告，為無理由，應予駁回。
四、據上論斷，應依刑事訴訟法第412條，裁定如主文。
中　　華　　民　　國　 108　　年　　12　　月　　25　　日
                  刑事第十三庭  審判長法　官  王國棟
                                      法　官  許永煌
                                      法　官  蔡聰明
以上正本證明與原本無異。
不得再抗告。
                                      書記官  游秀珠
中　　華　　民　　國　 108　　年　　12　　月　　25　　日